

Rodrigo Javier Carranza DNI: 45.092.197

Fecha de nacimiento: 12/11/2003

- O Córdoba, Argentina
- ☑ rodrigo22carranza@gmail.com
- [©] Whatsapp: +52 1 998 2308337

SOBRE MI

Soy una persona versátil con una vasta experiencia en preparación física, arbitraje de fútbol y dominio de caballos. Habilidades sólidas en la coordinación de grupos en entornos recreativos y experiencia práctica como mesero y bartender básico. Soy capaz de formar parte de equipos de trabajo y lograr un buen desempeño en el puesto asignado con responsabilidad, esfuerzo y voluntad de aprendizaje continuo.

EDUCACIÓN

SECUNDARIA COMPLETA

IPEM 408- "María Elena Walsh" Orientación en Educación Física ²⁰²¹

PROFESORADO EN EDUCACIÓN FÍSICA

Universidad Provincial de Córdoba

Primer año completo y aprobado.

 CURSO DE RCP Aprobado
 Universidad Provincial de Córdoba

2023

SOCIAL

f Rodrigo Carranza

@ @rodrigo22carranza

HABILIDADES

- Experiencia como mesero y Bartender básico.
- Preparación física y táctica para el fútbol.
- Arbitraje de fútbol en diferentes niveles.
- Coordinación y supervisión de grupos en entornos recreativos.
- Conocimiento de comportamiento equino.
- Técnicas de doma y entrenamiento.

EXPERIENCIA LABORAL

TAREAS DE MANTENIMIENTO

Realicé tareas de mantenimiento en general. (corte de pasto, pinturas, alambrados, cercos y albañilería) en "COUNTRY (Barrio privado)" de Malaqueño

2019 a 2022

Teléfono CONTRATISTA DE PAÍS: +54 9 351 7581694

COORDINACIÓN, MANEJO DE GRUPOS Y ATENCIÓN AL PÚBLICO

EN PARQUE ACUÁTICO "MUNDO COCOGUANA"

Temporadas de verano: 2022, 2023 y 2024 y para eventos especiales

Teléfono "Mundo CocoGuana": +54 9 3541 381295

MOZO EN EVENTOS

- En SALÓN DE FIESTAS Y PARRILLA de "MUNDO COCOGUANA"

Temporadas de verano: 2023 y 2024 y para eventos especiales

Teléfono "Mundo CocoGuana": +54 9 3541 381295

 - También trabajo para eventos especiales cuando éstos se generan para "HOY COCINA MABEL"

Eventos: de 2022 a 2024

Teléfono "MABEL": +54 9 351 210-6331

ENTRENAMIENTO, CUIDADO Y MANEJO DE CABALLOS

En HIPÓDROMO "HIPÓDROMO JOCKEY CLUB CÓRDOBA"

2022 y 2024

Teléfono "Hipódromo": +54 9 351 5202965

ENTRENADOR Y PREPARADOR FÍSICO DE FÚTBOL

2023 - 2024

Entrené y preparé esencialmente equpipos de categorías inferiores del **"CLUB ALMIRANTE BROWN"** de Malagueño

Teléfono "CLUB ALMIRANTE BROWN": +54 9 3512 408254

BARTENDER y MESERO en Playa del Carmen

Desde septiembre 2024 hasta la actualidad

Trabajo en el restaurante "CAMARÓN CLANDESTINO" entre la Avenida 10 y calle 46.

OTROS DATOS A TENER EN CUENTA:

Disponibilidad full time

Carnet de conducir

INTERESES

⊗ ★

Deportes Recreación Caballos Música viajes

**Temporaria de la companya de la companya

Currículum Abreviado Completo